【裁判字號】    94,易,2050
【裁判日期】    950622
【裁判案由】    詐欺
【裁判全文】
臺灣臺北地方法院刑事判決              94年度易字第2050號
公  訴  人  臺灣臺北地方法院檢察署檢察官
被      告  甲○○
                    （現於臺灣臺北看守所羈押中）
上列被告因詐欺案件，經檢察官提起公訴（九十四年度偵緝字第
八○一號）及移送併辦（臺灣臺北地方法院檢察署九十五年度偵
字第七六一八號及臺灣士林地方法院檢察署九十五年度偵字第二
四八九號），本院判決如下：
    主    文
甲○○意圖為自己不法之所有，以詐術使人將本人之物交付，處
有期徒刑陸月，如易科罰金，以佰元折算壹日。
    犯罪事實
一、甲○○意圖為自己不法之所有，先於民國九十三年五月二十
    四日四處投擲散發以「大臺北區○○○○○路有限公司」名
    義出具之服務通知，並於翌日晚上五時二十分，在臺北市○○區○○路二段九七號三樓，假借「大臺北瓦斯股份有限公
    司」（下稱大臺北瓦斯公司）之名義至乙○○家中檢測瓦斯
    時，佯稱瓦斯管之接頭漏氣，需更換瓦斯遮斷器，並逕自裝
    換後索價新臺幣（下稱）二千九百元，使乙○○不疑有他，
    給付部分價金四百元，嗣察覺有異，報警當場查獲。
二、案經臺北市政府警察局中正第二分局移送臺灣臺北地方法院
    檢察署檢察官偵查起訴及丙○○訴由臺北市政府警察局中山
    分局移送臺灣臺北地方法院檢察署檢察官偵查移送併辦審理
    暨臺北市政府警察局大同分局移送臺灣士林地方法院檢察署
    檢察官偵查移送併辦審理。
    理  由
壹、證據能力部分：
    按被告以外之人於審判外之言詞或書面陳述，除法律有規定
    者外，不得作為證據。被告以外之人於審判外之陳述，雖不
    符前四條之規定，而經當事人於審判程序同意做為證據，法
    院審酌該言詞陳述或書面陳述作成時之情況，認為適當者，
    亦得為證據。當事人、代理人或辯護人於法院調查證據時，
    知有刑事訴訟法第一百五十九條第一項不得為證據之情形，
    而未於言詞辯論終結前聲明異議者，視為有前項之同意，刑
    事訴訟法第一百五十九條第一項、第一百五十九條之五分別
    定有明文。經查，證人乙○○、朱清桂於警詢、檢察事務官
    前所為供述，固屬被告甲○○以外之人於審判外之言詞陳述
    ，惟被告未於本院言詞辯論終結前，對證人乙○○、朱清桂
    於警詢、檢察事務官前所為供述之證據能力聲明異議，本院
    審酌證人乙○○、朱清桂於警詢、檢察事務官前均係於自由
    意志下陳述，作為被告犯罪之證據，應屬適當，依刑事訴訟
    法第一百五十九條之五第二項規定，自有證據能力。
貳、實體部分：
  一、前揭犯罪事實，業據被告於本院審理時坦承不諱，核與證
      人乙○○、朱清桂於警詢、檢察事務官前證述情節相符，
      並有大臺北區○○○○○路服務通知一紙、大臺北區瓦斯
      股份有限公司定期安全檢查通知單一紙、瓦斯安全手冊一
      份、大臺北區○○○○○路設備申購單一紙及證人乙○○
      家中原有瓦斯安全裝置照片一幀等件附卷可稽，足認被告
      之自白與事實相符，應堪採信，本件事證明確，被告犯行
      堪以認定，應予依法論科。
  二、核被告所為，係犯刑法第三百三十九條第一項之詐欺取財
      罪。爰審酌被告前無前科紀錄，素行尚稱良好，有臺灣高
      等法院被告前案紀錄表一份在卷可按，惟其不思循合法正
      當途徑獲得財富，明知其以大臺北區○○○○○路有限公
      司名義至證人乙○○家中檢測瓦斯會使證人乙○○誤認為
      大臺北瓦斯股份有限公司人員到府檢測瓦斯，竟利用證人
      乙○○之錯誤，罔顧證人乙○○之權益，逕行換裝瓦斯遮
      斷器，使證人乙○○陷於錯誤交付部分價金四百元，及其
      犯罪之動機、目的、手段、生活狀況、智識程度、犯罪所
      生之危害與犯罪後之態度等一切情狀，量處如主文所示之
      刑，並諭知易科罰金之折算標準，以示懲儆。
  三、併辦意旨另以：被告與共同被告曾忠信（另行偵辦）共同
      承本案意圖為自己不法所有之概括犯意，於九十四年十二
      月二日下午四時許，以大臺北區瓦斯設備行之名稱，對外
      散發服務通知後，再行前往臺北市○○區○○路四段一○
      巷九四號一樓被害人丁○○住處，假借大臺北瓦斯股份有
      限公司之名義，幫忙檢查瓦斯管路，並佯稱瓦斯街頭漏氣
      ，需更換瓦斯遮斷器，隨即以二千九百元價格之未具名製
      造廠商之瓦斯遮斷器予以更換，被害人丁○○誤認為係大
      臺北瓦斯公司員工，信任該公司之商譽，不疑有他而應允
      更換，嗣社區居民發現有人受騙，經里長緊急廣播後，始
      悉受騙。復意圖為自己不法之所有，於九十五年三月四日
      下午四時許，假借大臺北瓦斯公司名義，至臺北市○○區
      ○○路六九巷三之一號二樓告訴人丙○○住處檢測瓦斯管
      線，佯稱熱水器瓦斯嚴重漏氣需加裝瓦斯自動遮斷保險開
      關云云，使告訴人不知有詐同意安裝前述保險開關，被告
      因而索價二千九百元，告訴人當場給付部分價金三百元，
      嗣因告訴人察覺有異，以電話查詢大臺北瓦斯公司，始知
      受騙，因認被告此二部分所涉詐欺取財犯嫌，與本件具有
      連續犯之裁判上一罪關係云云。查，檢察官認被告涉有前
      揭移送併辦之犯行，業經被告坦承不諱，核與告訴人指訴
      情節相符，復經證人丁○○、共同被告曾忠信證述屬實，
      並有大臺北區瓦斯設備行瓦斯服務通知一紙、大臺北區瓦
      斯設備申購單一紙、瓦斯自動關閉裝置控制器保險證暨使
      用說明書一份及臺灣士林地方法院檢察署九十五年四月十
      七日勘驗筆錄一份、照片三幀及大臺北區瓦斯設備申購單
      一紙等件在卷足參。然而，前揭檢察官移送併辦之兩案犯
      罪事實距本件被告犯行，已分別有一年六月、一年九月之
      遙，兩案犯罪時間與本件前開論罪科刑之犯罪時間均無緊
      接情形，尚難認有何連續犯之概括犯意可言，均非為起訴
      效力所及，本院自無從併案審理，應將該併辦部分退還檢
      察官依法另行偵查處理，併予說明。
據上論斷，應依刑事訴訟法第二百九十九條第一項前段，刑法第
三百三十九條第一項、第四十一條第一項前段，罰金罰鍰提高標
準條例第一條前段、第二條，判決如主文。
本案經檢察官陳以敦到庭執行職務
中    華    民    國  九十五  年    六    月  二十二  日
                  臺灣臺北地方法院刑事第二庭
                      審判長法  官  吳孟良
                            法  官  沈君玲
                            法  官  雷淑雯
以上正本證明與原本無異。
如不服本判決，應於判決送達後十日內，向本院提出上訴狀。
                            書記官  陳弘文
中    華    民    國  九十五  年    六    月  二十二  日
附錄本案論罪科刑法條全文：
刑法第三百三十九條第一項：
意圖為自己或他人不法之所有，以詐術使人將本人或第三人之物
交付者，處五年以下有期徒刑、拘役或科或併科一千元以下罰金
。


司法院資訊處製作；財團法人民間司法改革基金會備份。
